* TLAT — LVS ソースネットリスト
* scripts/char/mkcellspice.py が生成。手で編集しないこと。
*
* 出どころ: **設計意図から手で書いたもの**（scripts/mkspice.py 由来）。
*   レイアウトを見ずに書かれたネットで、REG8x16 の LVS がクリーンになった
*   時点でレイアウトと一致することが実証済み。
*   -> この .spice に対する LVS が通れば「レイアウト = 設計意図」と言える。
*
* 単体 LVS 用に、電源ネット名をこのセルのラベル（gnd）に合わせてある。
*
.subckt TLAT WR WRB RD RDB D Q vdd gnd
MP0 D WRB n3 vdd PMOS W=7.2u L=1.0u
MN0 D WR n3 gnd NMOS W=3.4u L=1.0u
MP1 n1 n3 vdd vdd PMOS W=7.2u L=1.0u
MN1 n1 n3 gnd gnd NMOS W=3.4u L=1.0u
MP2 n2 n1 vdd vdd PMOS W=7.2u L=1.0u
MN2 n2 n1 gnd gnd NMOS W=3.4u L=1.0u
MP3 n2 WR n3 vdd PMOS W=7.2u L=1.0u
MN3 n2 WRB n3 gnd NMOS W=3.4u L=1.0u
MP4 n4 n1 vdd vdd PMOS W=7.2u L=1.0u
MN4 n4 n1 gnd gnd NMOS W=3.4u L=1.0u
MP5 n4 RDB Q vdd PMOS W=7.2u L=1.0u
MN5 n4 RD Q gnd NMOS W=3.4u L=1.0u
.ends TLAT
